# 土地出让金返还处理及关注风险

提问人：苹果宝贝 007 时间：2016-12-28 16:51:50
陈版主、各位版友好：
最近遇到一个情况，某内地政府为了招商引资，和深圳A公司约定若A公司在该地建厂，则以 3 万元/亩拿地给A公司。A公司一开始计划以A公司自身名义拿地，然后再以土地出资设立子公司B公司。后来由于种种原因，没有实施该方案。变成是A公司货币出资成立B公司，B公司注册地在该政府所在地，B公司以自身名义拿地。政府下属某国有投资公司借款 1433 万元给B公司，B公司以 30 万元/亩价格缴纳了土地出让金。后来在政府有关部门协调和处理下，处理意见为 1433 万元实际为土地出让金返还款将返还给A公司。当时A公司与政府招商引资协议原文条款为：A公司在XX区注册成立具有法人资格的新公司，将目前具有的包括XX在内的生产线及相关技术转移至新公司，并须确保待XX研发成功后将相关产品技术一并转移至新公司。 我的问题是：实际拿地、缴纳土地出让金的是子公司B公司，那么A公司是否享有该笔土地出让金返还款。 还请各位版友给予意见。

回答人：chenyiwei
这更多地是法律问题，建议咨询律师，我理解鉴于B是A的全资子公司，因此双方之间可以自行协议确定这笔补助款的归属。